【裁判字號】    98,訴,577
【裁判日期】    981028
【裁判案由】    偽造文書等
【裁判全文】
臺灣高雄地方法院刑事判決               98年度訴字第577號
公  訴  人  臺灣高雄地方法院檢察署檢察官
被      告  乙○○
上列被告因偽造文書等案件，經檢察官提起公訴（97年度調偵字
第1043號），本院判決如下：
    主  文
乙○○犯行使偽造私文書罪，處有期徒刑伍月，如易科罰金，以
新台幣壹仟元折算壹日；又犯行使偽造私文書罪，處有期徒刑陸
月，如易科罰金，以新台幣壹仟元折算壹日。應執行有期徒刑玖
月，如易科罰金，以新台幣壹仟元折算壹日。扣案偽造之「吉獅
國際旅行社股份有限公司」印章壹顆及離職證明書上之偽造印文
壹枚，均沒收。
    事  實
一、乙○○前受僱於吉獅國際旅行社有限公司（址設高雄市前金
    區○○○街76號，下稱吉獅旅行社），於民國97年5月9日以
    不適任現職為由，主動向吉獅旅行社申請自願離職，於同年
    月12日經吉獅旅行社總經理丙○○准予離職，並約定自即日
    起雙方勞動契約終止。乙○○明知其係自願離職，且應知悉
    依就業保險法第11條第1項及第3項之規定，須非自願離職者
    方符合失業給付之請領條件，詎其為遂行詐領失業給付之目
    的，竟意圖為自己不法之所有，並基於詐欺及行使偽造私文
    書之犯意，分別於離職後之不詳時間，先委託不知情之不詳
    刻印行成年師傅，刻印「吉獅國際旅行社股份有限公司」字
    樣之印章，欲用以代表吉獅旅行社之公司印章，而未察覺該
    印章之名稱與吉獅旅行社不合；另於同年6 月23日前往高雄
    市政府勞工局訓練就業中心中區就業服務站（下稱中區就業
    服務站）領取空白之制式離職證明書，翌日於高雄縣大社鄉
    ○○路85之49號現住處，在上開離職證明書離職原因欄，虛
    偽勾選「非自願離職：勞動基準法第11條第5 款」之選項，
    並將上開偽造誤刻之公司印章蓋印在投保單位用印欄上，以
    示其係因吉獅旅行社以勞工對於所擔任之工作確不能勝任而
    終止勞動契約，致非自願離職之意，足以生損害於吉獅旅行
    社及勞工保險局管理失業給付之正確性；復於97年6 月25日
    ，前往中區就業服務站，向承辦人員誆稱係非自願離職云云
    ，並檢附上開偽造離職證明書1 紙，據此申請失業給付。嗣
    因中區就業服務站承辦人員於同日透過電話訪談吉獅旅行社
    會計丁○○而查悉乙○○乃自願離職，乙○○亦於翌日至中
    區就業服務站，向承辦人員表示撤銷上開申請，而未詐得失
    業給付。
二、乙○○於97年5 月5 日至8 日擔任吉獅旅行社員工期間，因
    舉辦旅展，有到場負責招攬顧客。因見甲○○及其友人呂月
    鳳在旅展中，對於吉獅旅行社規劃販售之「東京銀水莊6 日
    」旅行團行程頗有興趣，便留下聯絡方式，供甲○○等人聯
    繫確認出團。然其自97年5 月12日即離職，與吉獅旅行社間
    已無勞動契約關係，不應再以吉獅旅行社名義對外招攬生意
    ，竟仍圖謀佣金利益而萌生意圖為自己不法之所有，並基於
    詐欺及行使偽造私文書之犯意，於甲○○來電詢問時，刻意
    隱瞞離職乙事，並表示需先交付訂金始得出團，而於離職後
    之同年月16日，以吉獅旅行社業務之名義，在離職前因職務
    需要所持有之吉獅旅行社對外攬客使用之報價訂金確認單上
    ，填載團別、AGT 姓名、團費、人數、航班、簡易契約內容
    等資料，並在承辦欄簽署乙○○，用以作為其代表吉獅旅行
    社與甲○○及呂月鳳2 人同意以上開確認單所載內容成立旅
    遊契約，足生損害於吉獅旅行社。復將上開偽冒填載之確認
    單2 紙分別交付予甲○○及呂月鳳2 人而行使之，致甲○○
    及呂月鳳2 人因而誤認乙○○仍係吉獅旅行社員工，有權招
    攬上開旅遊團行程而陷於錯誤，當場各交付訂金新台幣（下
    同）1 萬元，合計2 萬元。乙○○收受2 萬元後，僅將其中
    1 萬元交予吉獅旅行社之員工鍾逸勳，作為甲○○、呂月鳳
    等人之出團訂金，並要求鍾逸勳以柯達旅行社之同業名義，
    替甲○○、呂月鳳等人報名出團，嗣因甲○○向吉獅旅行社
    要求簽立旅保契約，始知乙○○已經離職多日而受騙，吉獅
    旅行社斯時方知乙○○擅自以公司名義向甲○○等人招攬旅
    行團，惟仍認賠讓甲○○、呂月鳳等人如期出團。
三、案經吉獅旅行社告訴代理人丁○○訴由臺灣高雄地方法院檢
    察署檢察官偵查起訴。
    理  由
一、證據能力部分：
（一）證人即吉獅旅行社會計丁○○於偵訊中，向檢察官所為之
      供述，係屬被告以外之人於審判外之陳述，為傳聞證據，
      原則上無證據能力。惟其於偵訊中業經依法具結，擔保其
      陳述內容之信用性，又無其他顯有不可信之情形，並於本
      院審理中，經以證人身分傳喚到庭，依法具結陳述，並就
      其先前在檢察官訊問時所為之陳述，予被告對質詰問之機
      會，且本院審理時，並再就其上開偵訊筆錄告以要旨，由
      被告依法辯論，有本院審判筆錄可考。則被告對證人之對
      質詰問權及防禦權，業經合法保障，該證人於97年12月16
      日偵訊中之供述，自有證據能力，而得作為本件判決之基
      礎。
（二）按證人、鑑定人依法應具結而未具結者，其證言或鑑定意
      見，不得作為證據，刑事訴訟法第158 條之3 定有明文。
      是證人除有同法第186 第1 項規定不得令具結之情形外，
      均應令具結，否則其證言即不具證據能力，不得採為判決
      基礎（最高法院94年台上字第6578號判例參照）。本件證
      人丁○○於97年6 月25日、97年8 月7 日、97年10月21日
      偵查中，檢察官以告訴代理人身分加以訊問，本質上屬於
      證人，自應依法具結，檢察官未命告訴人於供前、供後具
      結，復亦查無有何依法不得令其具結之情形，揆諸前揭說
      明，證人丁○○於上開偵查中未經具結所為之陳述，依法
      自不得作為證據。
（三）本判決所引之其餘傳聞證據，當事人均同意列為證據，本
      院審酌上開證據之取得過程並無瑕疵，又與待證事實具有
      關聯性，證明力亦非明顯過低，採為本案證據具有適當性
      ，依刑事訴訟法第159 條之5 第1 項規定，得為證據。
二、訊據被告固不否認確有行使刻錯之印章，向中區就業服務站
    請領失業補助，亦有持吉獅旅行社之報價訂金確認單，招攬
    甲○○、呂月鳳等人參加吉獅旅行社舉辦之「東京銀水莊6
    日」旅行團行程，惟矢口否認有何偽造文書及詐欺之犯行，
    並辯稱：我當初會刻這個印章，是因為業務的需求，我有口
    頭請示過公司經理，並不是盜刻；甲○○來參加這個旅行團
    ，是我那時候還在吉獅旅行社任職時，負責旅展業務時招攬
    的，事後我並沒有主動要聯絡甲○○，是她問我成團的事情
    ，我才幫她處理，當時我忙著搬家的事情，忘記告知她我已
    經離職，不過我沒有提起應該不是重點，因為我收的錢都有
    交給公司，而且我認為我離職後可以當「牛頭」處理業務才
    對云云。經查：
（一）乙○○前受僱於吉獅旅行社，於97年5 月9 日以不適任現
      職為由，主動向吉獅旅行社申請自願離職，於同年月12日
      經吉獅旅行社總經理丙○○准予離職，並約定自即日起雙
      方勞動契約終止；乙○○於不詳時間，委託不知情之不詳
      刻印行成年師傅刻印「吉獅國際旅行社股份有限公司」之
      印章；另於同年6 月23日前往中區就業服務站領取空白之
      制式離職證明書，翌日在高雄縣大社鄉○○路85之49號現
      住處，在上開離職證明書離職原因欄，勾選「非自願離職
      ：勞動基準法第11條第5 款」之選項，並將上開偽造誤刻
      之公司印章蓋印在投保單位用印欄上，以示其係因吉獅旅
      行社以勞工對於所擔任之工作確不能勝任而終止勞動契約
      ，非自願離職之意；復於97年6 月25日，前往中區就業服
      務站，向承辦人員誆稱係非自願離職云云，並檢附上開偽
      造離職證明書1 紙，據此申請失業給付。嗣因中區就業服
      務站承辦人員於同日透過電話訪談吉獅旅行社會計丁○○
      而查悉乙○○乃自願離職，乙○○亦於翌日至中區就業服
      務站，向承辦人員表示撤銷上開申請，而未詐得失業給付
      等情，業據證人丁○○於本院審理中證述明確，並有員工
      離職申請書、乙○○薪資結算之公司請繳款單、吉獅旅行
      社所發之通知、高雄市政府勞工局訓練就業中心97年11月
      25日高市訓就二字第0970011936號函及檢附之就業保險失
      業（再）認定、失業給付申請書暨給付收據、訪談表及離
      職證明書、就業服務中心辦理失業認定離職原因訪談紀錄
      表各1 紙及扣案之「吉獅國際旅行社股份有限公司」印章
      1 枚（偵一卷第4-6 頁、第18頁，偵二卷第4 頁、第22-2
      5 頁、第37-40 頁，本院卷第45-48 頁）在卷可稽。
      此部分事實，堪以認定。
（二）乙○○明知自97年5 月12日起即已離職，仍隱瞞離職乙事
      ，向離職前接洽之客戶甲○○及其友人呂月鳳招攬吉獅旅
      行社規劃販售之「東京銀水莊6 日」旅行團行程，並於97
      年5 月16日，在吉獅旅行社對外攬客使用之報價訂金確認
      單上，填載團別、AGT 姓名、團費、人數、航搬、簡易契
      約內容等資料，並在承辦欄簽署乙○○，以示代表吉獅旅
      行社與甲○○及呂月鳳2 人合意以上開確認單所載內容成
      立旅遊契約，復將上開確認單2 紙分別交付予甲○○及呂
      月鳳2 人，致甲○○及呂月鳳2 人當場各交付訂金1 萬元
      ，合計4 人出團之訂金共2 萬元，乙○○為避免東窗事發
      ，乃以個人名義商請吉獅旅行社員工鍾逸勳代為處理甲○○等4 人出團事宜，經鍾逸勳同意後，乙○○遂交付每人
      2,500 元，合計1 萬元之訂金，至此僅詐得佣金1 萬元等
      情，業據證人甲○○、丁○○於偵訊及本院審理中、證人
      呂月鳳、鍾逸勳於偵訊中證述明確，並有吉獅旅行社報價
      訂金確認單2 紙、團體請款單、高雄市前金區調解委員會
      97年刑調字第72號調解書、乙○○於97年11月28日庭呈之
      道歉啟事各1 紙及陽信商業銀行存款請款單3 紙、東南旅
      行社股份有限公司97年4 月10日東旅總字第2009030 號函
      、雄獅旅行社股份有限公司98年4 月15日98雄獅總法字第
      9804007 號函、柯達旅行社有限公司98年5 月21日柯字09
      805001號函、吉獅旅行社98年6 月4 日函各1 紙（偵一卷
      第7-8 頁，偵二卷第3 頁、第32-33 頁、第38-39 頁、第
      47-49 頁，審訴卷第24-25 頁，本院卷第8 頁、第11頁、
      第45-48頁）附卷可佐。此部分事實，亦可認定。
（三）被告雖辯稱：我蓋用的印章，是當初我在台南任職的時候
      ，因為業務上的需要，我有口頭請示過高雄公司的會計何
      蓉華，他去請示老闆之後得到同意，所以我才去刻的，我
      沒有盜刻的行為云云。惟證人丁○○於本院審理中證稱：
      我是吉獅旅行社的會計，被告是業務主管，有關業務方面
      收錢、支付的事情，都會經過會計室，據我瞭解，除非是
      會計室要刻印章，否則老闆不會授權其他員工刻印，而且
      依我進公司六年的工作經驗，公司會計室就放有市政府登
      記的大小章，從來沒有另外刻印的情形，業務跟客人簽約
      後，也必須要拿契約書回來公司蓋大小章，契約才算成立
      等語（本院卷第45-47 頁背面）。而證人身為吉獅旅行社
      之會計，又係吉獅旅行社之告訴代理人，對於公司整體管
      理狀況，及本件訴訟之始末，均應有所瞭解。且本件公司
      係經營旅行社，為確保公司正常經營，避免業務對外壓低
      價格，造成出團人數過多，或有虛報成團人數之情形，由
      業務將客戶之報價確認單送回公司會計室審核，始屬正常
      。是其所述上情，應無虛假。何況本件扣案之印章，顯較
      吉獅旅行社多刻了「股份」二字，以致無法使用於公司業
      務上，此有扣案之印章1 枚可證。是被告所辯，實有違常
      情，無足採信。
（四）被告雖辯稱：我雖然沒有告知甲○○等人我已經離職，但
      我沒有對她們施用詐術，她們事後還是有出團云云。惟證
      人甲○○於偵訊中證稱：我逛旅展時剛好逛到吉獅的攤位
      ，被告認出我來，並跟我說如果確定成團會再跟我聯絡，
      後來被告跟我聯絡的時候，因為我在旅展就確認他是吉獅
      的員工，之後我拿到吉獅的確認單，想要簽旅保契約，才
      按確認單的電話撥打過去，這時候我才知道他已經離職；
      我拿到確認單的日期應該就是當天，因為我自己簽名時習
      慣押日期等語（偵二卷第47-49 頁）；復於本院審理中證
      稱：旅展是5 月5 日到5 月8 日間，我並不知道有吉獅旅
      行社，是旅展時我逛到吉獅旅行社的攤位，發現他們有我
      想要去的行程，我就在裡面待了一下，被告先認出我，叫
      我老師，我楞了一下，因為我學生很多，一時認不出來，
      當時被告有沒有穿制服或給我名片，我忘記了，不過因為
      被告就在那個區域裡面，所以我就認知他是吉獅旅行社的
      員工，事後我有問被告會不會成團，但是都找不到人，他
      沒有告訴我他已經離職的事情，如果我知道，我就不會找
      他了等語（本院卷第48頁）。是證人於旅展期間，已經認
      定被告就是吉獅旅行社之員工，雖未當場交付訂金，但對
      於成團出遊已經展現興趣，並要求被告要繼續追蹤後續消
      息，若該行程得以成團，就請被告幫忙報名。而依上揭證
      人所述，旅展係在5 月5 日至8 日，期間證人認定被告係
      吉獅旅行社之員工，並無違誤。但被告已在5 月12日離職
      ，又在5 月16日以吉獅旅行社之名義與甲○○、呂月鳳簽
      立報價訂金確認單，此有員工離職申請書1 紙、吉獅旅行
      社報價訂金確認單2 紙（偵一卷第4 頁、第7 頁）附卷可
      參。可見被告在明知自己已經離職，並非吉獅旅行社之員
      工後，又以吉獅旅行社之名義，與甲○○、呂月鳳簽立報
      價訂金確認單，而未告知甲○○等人其已非吉獅旅行社員
      工，使甲○○、呂月鳳因而誤認被告仍為吉獅旅行社之員
      工，始交付訂金共20,000元。若被告非吉獅旅行社之員工
      ，甲○○、呂月鳳即不會與其簽立報價訂金確認單，也不
      會交付訂金2 萬元等情，業經證人甲○○於本院審理中證
      述明確。是被告確有以吉獅旅行社之名義，簽立報價訂金
      確認單，而甲○○等人亦係因而交付2 萬元予被告，則被
      告所為顯屬施用詐術，致甲○○等人誤信而交付財物。其
      前開所辯，顯無理由。
（五）又被告雖辯稱：我在5 月16日向甲○○她們二人各收了10
      ,000元的款項，因為依旅遊業的行規，業務在招攬客戶時
      ，東北亞的旅遊線，業務可以依招攬到的客人人數，每位
      收取2,500 到3,000 元之間的利潤，所以我再將甲○○等
      人的旅遊行程，報給吉獅旅行社的同事時，就依上開行情
      價，扣了每人2,500 元，作為這次招攬的酬庸，我認為這
      是我幫吉獅旅行社招攬客人應得的報酬，並非不法所得云
      云。惟證人呂月鳳於偵訊中證稱：我簽確認單的時候，給
      被告的錢就是確認單上的金額等語（偵二卷第48頁）；證
      人甲○○於偵訊中證稱：我拿到確認單的時間，應該就是
      簽名的日期，因為我自己簽名時，有習慣押日期等語（偵
      二卷第49頁）。參以卷附之吉獅旅行社報價訂金確認單2
      紙，其上之金額均為5,000 ×2=10,000元，是呂月鳳、甲○○應於5 月16日均交付10,000元予被告，則被告當天共
      收受20,000元。又證人丁○○於本院審理中證稱：一般非
      歸屬我們旅行社的業務，幫我們招攬客人，我們會稱呼他
      們為「牛頭」，但要擔任牛頭，必須要先跟公司講，因為
      有些牛頭會跟客戶一起出團擔任領隊，所以公司要留資料
      ，而且牛頭招攬客戶有傭金，只是價錢會跟公司業務及其
      他同業不同，這個團正常的出團費用，給的傭金是一個人
      1, 000至2,000 元左右；但被告並沒有得到吉獅旅行社的
      授權或同意擔任「牛頭」，他沒有跟公司說；當初是甲○○打電話說有參加我們公司的團，我們才知道，不然我們
      根本不知道被告有多跟客人收10,000元訂金；因為那時候
      業務鍾逸勳雖然繳了10,000元給公司，但我們看到2 張確
      認單，所以是一人5,000 元等語（本院卷第47-49 頁）。
      是被告雖向甲○○、呂月鳳收受2 萬元，卻僅交回吉獅旅
      行社1 萬元，要將其餘之1 萬元作為自己招攬客戶之報酬
      。然被告並非吉獅旅行社所核可之「牛頭」，理應不得為
      吉獅旅行社招攬客戶，更無理由如「牛頭」收取固定之傭
      金。被告前開所辯，顯然於法未合，諉無足採。
（六）綜上，被告未得吉獅旅行社之授權或同意，即盜刻吉獅旅
      行社之印章，並將之蓋印於離職證明書上，用以持向中區
      就業服務站作為非自願離職所用，欲使中區就業服務站承
      辦人員誤認為真，而領取失業給付，惟經該承辦人員查證
      時，發現有誤，而經被告自動撤回，並未完成申領手續；
      又在離職之後，仍以吉獅旅行社之名義，與甲○○、呂月
      鳳簽立吉獅旅行社之報價訂金確認單，使甲○○、呂月鳳
      誤認其仍為吉獅旅行社員工，而交付20,000元訂金，被告
      卻只交回吉獅旅行社10,000元，若非吉獅旅行社認賠，仍
      然讓甲○○、呂月鳳出團，其二人未繳足團費，當無出團
      之可能。是本件被告偽造文書、詐欺取財之犯行，事證明
      確，堪以認定，應依法論科。
三、論罪科刑部分：
（一）查吉獅旅行社報價訂金確認單，係吉獅旅行社印製，提供
      業務員招攬業務時填寫，後需經由本公司主管簽名核准始
      生效，收取訂金使用；報價訂金確認單之內容，即為旅遊
      契約必要之點，本公司受其主管單位交通部觀光局之拘束
      ；內容更改，確實會影響客戶與本公司間之旅遊契約，有
      吉獅旅行社98年6 月4 日函1 紙（本院卷第11頁）可佐。
      是該確認單確屬私文書無訛。
（二）核被告乙○○就犯罪事實欄一（一）所為，係犯刑法第21
      6 條、第210 條行使偽造私文書罪及第339 條第3 項、第
      1 項詐欺取財未遂罪；就犯罪事實欄一（二）所為，係犯
      刑法第216 條、第210 條行使偽造私文書罪及第339 條第
      1 項詐欺取財罪。被告乙○○於犯罪事實欄一（一）部分
      ，已著手實行詐欺取財之行為，惟見事跡敗露，旋即撤回
      失業補助之申請，致未能遂行犯罪，為未遂犯，應依刑法
      第25條第2 項規定減輕其刑。被告利用不知情之刻印店師
      傅偽造「吉獅國際旅行社股份有限公司」之印章，為間接
      正犯。被告偽刻「吉獅國際旅行社股份有限公司」之印章
      並偽蓋其印文於離職證明書上之行為，屬偽造私文書之階
      段行為，應為偽造私文書之行為所吸收；另偽造私文書之
      低度行為，亦為其行使之高度行為所吸收，均不另論罪。
      被告以吉獅旅行社之名義，簽立吉獅旅行社報價訂金確認
      單之偽造私文書行為，為其行使之高度行為所吸收，亦不
      另論罪。復查刑法上關於牽連犯之規定業經廢除，茲對於
      前以牽連犯予以處理之案例，依立法理由之說明，在適用
      上，得視其具體情形，分別論以想像競合犯或數罪併罰，
      予以處斷。是原經評價為牽連犯之案件，如其二行為間具
      有行為局部之同一性，或其行為著手實行階段可認為同一
      者，得認與一行為觸犯數罪名之要件相侔，而改評價為想
      像競合犯。至於不可認為一行為者，若依實質競合予以併
      罰，不無刑罰過度評價，依社會通念，並不符合刑罰公平
      原則，當亦難以一行為一罪論處。於此，倘所發生之數個
      犯罪行為，在犯罪之性質上，或依吾人日常生活經驗之見
      解上，其前後行為，在形態上雖屬分別獨立，但從同一法
      益之侵害性而言，因具一定程度之關連性，可認為一方吸
      收他方之犯罪行為，遂置他方於不論，較為適當，應可依
      吸收犯理論，認屬實質上一罪關係，而僅包括的論以一罪
      （最高法院96年度台上字第4780號判決意旨參照）。茲查
      被告行使偽造文書之目的，係為遂行對中區就業服務站、
      甲○○及呂月鳳詐欺取財之目的，是其行使偽造私文書與
      詐欺取財之行為，彼此間有行為局部之同一性，依上開說
      明，宜依想像競合犯規定，分別從一重之行使偽造私文書
      罪處斷。再被告上開2 次行使偽造私文書之犯行，犯意各
      別，行為互殊，應分論併罰。
（三）爰審酌被告明知其係自願離職，卻仍盜刻公司印章，並持
      之偽造離職證明書，用以請領失業補助，且其明知已自吉
      獅旅行社離職，並非公司員工，竟仍利用甲○○等人信任
      其為旅行社員工之身分，以吉獅旅行社之名義與其等簽訂
      報價單，藉此為自己取得1 萬元之利益，其行為除影響客
      戶之權益外，亦造成吉獅旅行社商譽之損害，所為實有不
      該，況被告迄今未與被害人達成和解，顯不見悔意，惟念
      其前雖有酒駕之犯罪紀錄，但並不構成累犯，素行尚可，
      兼衡其犯罪之動機、手段、智識程度及與被害人之關係等
      一切情狀，分別量處如主文所示之刑，並定其應執行之刑
      ，以資懲擏。
（四）末按司法院釋字第662 號解釋：「中華民國94年2 月2 日
      修正公布之現行刑法第41條第2 項（現已修正為第41條第
      8 項），關於數罪併罰，數宣告刑均得易科罰金，而定應
      執行之刑逾6 個月者，排除適用同條第1 項得易科罰金之
      規定部分，與憲法第23條規定有違，並與本院釋字第366
      號解釋意旨不符，應自本解釋公布之日起失其效力。」。
      故對於數罪併罰，數宣告刑均得易科罰金，而定應執行之
      刑超過6 個月之案件，依司法院釋字第366 號、第662 號
      解釋意旨，仍得易科罰金。本院斟酌被告已自吉獅旅行社
      離職，家庭經濟負擔較重等情，諭知如主文所示之易科罰
      金折算標準。至依刑法第41條規定易服社會勞動者，因條
      文已明定以社會勞動6 小時折算徒刑或拘役1 日，與易科
      罰金應於裁判主文諭知折算標準之情形不同，自無須於裁
      判主文諭知，併予敘明。
四、沒收部分：
    扣案之偽造「吉獅國際旅行社股份有限公司」印章1 顆及離
    職證明書上之偽造印文1 枚，均應依刑法第219 條之規定，
    宣告沒收。
據上論斷，應依刑事訴訟法第299 條第1 項前段，刑法第210 條
、第216 條、第339 條第1 項、第3 項、第25條第2 項、第55條
、第51條第5 款、第41條第1 項前段、第219 條，刑法施行法第
1 條之1 ，判決如主文。
本案經檢察官許怡萍到庭執行職務。
中    華    民    國    98    年    10    月    28    日
                刑事第十二庭  審判長法  官  黃建榮
                                    法  官  王品惠
                                    法  官  楊珮瑛
以上正本證明與原本無異。
如不服本判決應於收受送達後10日內向本院提出上訴書狀，並應
敘述具體理由；如未敘述上訴理由者，應於上訴期間屆滿後20日
內向本院補提理由書（均須按他造當事人之人數附繕本）「切勿
逕送上級法院」。
中    華    民    國    98    年    10    月    29    日
                                    書記官  郭南宏
附錄本件論罪科刑法條全文
中華民國刑法第210條
（偽造變造私文書罪）
偽造、變造私文書，足以生損害於公眾或他人者，處五年以下有
期徒刑。
中華民國刑法第216條
（行使偽造變造或登載不實之文書罪）
行使第二百十條至第二百十五條之文書者，依偽造、變造文書或
登載不實事項或使登載不實事項之規定處斷。
中華民國刑法第339條
（普通詐欺罪）
意圖為自己或第三人不法之所有，以詐術使人將本人或第三人之
物交付者，處五年以下有期徒刑、拘役或科或併科一千元以下罰
金。
以前項方法得財產上不法之利益或使第三人得之者，亦同。
前二項之未遂犯罰之。


司法院資訊處製作；財團法人民間司法改革基金會備份。
